臺灣屏東地方法院刑事裁定　　　　　　　110年度訴字第542號
公　訴　人　臺灣屏東地方檢察署檢察官
聲　請　人
即　被　告　利兆明



選任辯護人　梁智豪律師
上列被告因違反毒品危害防制條例案件，經檢察官提起公訴（11
0 年度偵字第7777、8641、9283號），本院裁定如下：
    主  文
利兆明自民國壹佰壹拾壹年壹月貳拾柒日起延長羈押貳月，並禁
止與共同被告陳俊宇接見、通信。
具保停止羈押之聲請駁回。
    理  由
一、被告利兆明因違反毒品危害防制條例等案件，前經本院於民
    國110 年10月27日訊問後，認被告涉犯毒品危害防制條例第
    4 條第3 項之運輸第三級毒品罪，同條例第11條第6 項之持
    有第四級毒品純質淨重5 公克以上罪，以及懲治走私條例第
    2 條第1 項之私運管制物品進口罪，犯罪嫌疑重大，且有刑
    事訴訟法第101 條第1 項第1 至3 款所定羈押原因，非予羈
    押顯難進行審判於同日裁定執行羈押，並依刑事訴訟法第10
    5 條第3 項前段禁止接見、通信迄今等情，有本院110 年10
    月27日訊問筆錄、押票影本、押票回證在卷可稽。
二、羈押被告，偵查中不得逾二月，審判中不得逾三月。但有繼
    續羈押之必要者，得於期間未滿前，經法院依第101 條或第
    101 條之1 之規定訊問被告後，以裁定延長之。延長羈押期
    間，偵查中不得逾二月，以延長一次為限。審判中每次不得
    逾二月，如所犯最重本刑為十年以下有期徒刑以下之刑者，
    第一審、第二審以三次為限，第三審以一次為限。刑事訴訟
    法第108 條第1 項前段、第5 項分別定有明文。次按審判中
    之延長羈押，如所犯最重本刑為死刑、無期徒刑或逾有期徒
    刑十年者，第一審、第二審以六次為限，第三審以一次為限
    。刑事妥速審判法第5 條第2 項亦定有明文。再按被告及得
    為其輔佐人之人或辯護人，得隨時具保聲請停止羈押，刑事
    訴訟法第110 條第1 項定有明文。羈押被告之強制處分，其
    目的在於確保刑事偵查、審判程序之完成，及刑事執行之保
    全，或預防反覆實施特定犯罪，故羈押之審查僅在判斷有無
    符合法定羈押要件，非在認定犯罪事實，故其證據法則無須
    嚴格證明，僅以自由證明為已足，惟因羈押處分限制被告之
    人身自由，對被告侵害甚強，故法院於審酌是否准予具保停
    止羈押時，自應依照訴訟進行程度等一切情事，依職權就具
    體個案，依比例原則判斷有無羈押必要。
三、茲因被告羈押期間即將屆滿，經本院於111 年1 月20日訊問
    被告，並審酌被告就前揭罪嫌均已坦承，並有如起訴書所載
    各項供述、非供述證據在卷可佐，足見被告涉犯前揭罪嫌，
    犯罪嫌疑確屬重大。又被告所犯運輸第三級毒品罪為最輕本
    刑5 年以上有期徒刑之罪，刑度甚重，恆常伴有逃亡之高度
    可能，此乃趨吉避凶、脫免刑責、不甘受罰之基本人性，難
    認被告全無選擇逃亡、滅證、勾串共犯以免身陷牢獄之可能
    。復酌本案被告係自外國運輸毒品入境，足見被告具有相關
    管道與境外共犯聯繫謀劃本案犯行，而有逃亡之動機，亦有
    逃亡之能力，有事實足認被告有逃亡之虞。繼衡被告與共犯
    陳俊宇雖分別於本院準備程序時坦承起訴書所載犯行，然參
    酌被告於偵查中歷次供述反覆不一，且與共犯陳俊宇所述未
    盡相符，被告與共犯陳俊宇間仍有聯繫本案之可能，彼此間
    具有利害關係，存有相互勾串、迴護之高度誘因，職此有事
    實足認為有勾串共犯之虞。稽上，前開考量因素同堪作為認
    定有相當理由認被告具逃亡、勾串共犯之虞。是以被告現仍
    有刑事訴訟法第101 條第1 項第1 至3 款所定羈押原因，至
    為明確。審酌被告所犯前揭罪嫌，均對社會治安造成重大危
    害，經權衡國家刑事司法權之有效行使、社會秩序及公共利
    益、被告人身自由之私益及防禦權受限制之程度，本院認若
    僅以具保、責付或限制住居等侵害較小之手段，均不足以祛
    除被告逃亡、勾串共犯之疑慮，無從擔保將來審判程序之順
    利進行並確保將來刑之執行，是以繼續羈押被告，應屬適當
    、必要，合乎比例原則，爰裁定被告自111 年1 月27日起延
    長羈押2 月。又被告固仍有前揭羈押原因及羈押之必要，然
    除共同被告陳俊宇外，難認有對被告繼續禁止接見、通信之
    必要，爰除共同被告陳俊宇外，予以解除禁止接見、通信，
    惟仍禁止與共同被告陳俊宇接見、通信。
四、被告暨其辯護人當庭聲請具保停止羈押意旨略以：就被告是
    否有湮滅證據之虞部分，被告固然有丟棄行動電話之行為，
    但被告是出於湮滅自己犯罪證據之動機，尚非為湮滅共犯之
    犯行而為之。又被告所犯固為最輕本刑5 年以上有期徒刑之
    罪，惟為求審判中自白獲得減刑之機會，當會配合法院審理
    之進行，且被告既已於法院準備程序中自白，復未聲請調查
    任何證據，被告已無翻供之可能，是應無羈押必要，請求准
    予具保停止羈押。末以被告現羈押期間已長達近5 月，家中
    母親現年已70幾歲，請求讓被告交保使其於過年前可以回家
    與母親、小孩團聚等語（見本院卷第262 、263 頁）。然被
    告有繼續羈押之原因及必要，業如前述，被告暨其辯護人所
    稱前詞，本院認尚不足擔保被告將來遵期到庭接受審判或刑
    之執行。復本案亦查無被告有刑事訴訟法第114 條各款所定
    不得駁回停止羈押聲請之情形，是被告暨其辯護人聲請具保
    停止羈押，尚無理由，應予駁回。
五、本院已定於111 年2 月22日11時30分進行審判，屆期傳喚被
    告與共犯陳俊宇到庭，併予指明。
六、綜上，被告原羈押原因並未消滅，且有繼續羈押之必要，復
    不能以具保、限制住居等手段代替羈押；又無刑事訴訟法第
    114 條各款所列情形，應自111 年1 月27 日起，延長羈押2
    月；復為防免被告與共犯陳俊宇接觸而有勾串情形，爰併禁
    止被告與共犯陳俊宇接見、通信如主文所示。
據上論斷，依刑事訴訟法第220 條、第105 條第3 項、第108 條
第1 項、第5 項，裁定如主文。
中    華    民    國   111    年    1     月    22    日
                  刑事第四庭  審判長法  官  黃柏霖
                                    法  官  林敬超
                                    法  官  錢毓華
以上正本證明與原本無異。
如不服本裁定應於裁定送達後5日內向本院提出抗告書狀敘述抗告
之理由抗告於臺灣高等法院高雄分院。
中    華    民    國   111    年    1     月    22    日
                                    書記官  郭淑芳